臺灣高雄地方法院刑事判決
111年度簡上字第198號
上  訴  人  
即  被  告  陳春海



上列上訴人即被告因傷害案件，不服本院高雄簡易庭於中華民國
111年5月25日所為111年度簡字第769號第一審簡易判決（聲請簡
易判決處刑案號：110年度偵字第8599號），提起上訴，本院管
轄之第二審合議庭判決如下：
    主  文
上訴駁回。
    犯罪事實
一、陳春海與蘇靖雯（所涉傷害罪嫌，業經檢察官另為不起訴處
    分）前同為址設高雄市○○區○○路000號之「光和大樓」住戶
    。陳春海於民國110年2月4日12時許，因蘇靖雯基於不詳原
    因腳踢陳春海住家大門，雙方因而在蘇靖雯位於該大樓8樓
    之2之租屋處前方走道發生爭執，詎陳春海竟基於傷害之犯
    意，徒手毆打蘇靖雯，致蘇靖雯受有頭部挫傷、鼻樑挫擦傷
    、左側軀幹挫傷、左手2、3指擦傷之傷害。
二、案經蘇靖雯訴由高雄市政府警察局鹽埕分局報告臺灣高雄地
    方檢察署檢察官聲請以簡易判決處刑。
    理  由
一、按，被告於第二審經合法傳喚，無正當理由不到庭者，得不
    待其陳述，逕行判決，刑事訴訟法第371條定有明文；對於
    簡易判決有不服而上訴者，得準用上開規定，同法第455條
    之1第3項亦有明定。本案上訴人即被告陳春海經本院合法傳
    喚後，無正當理由未到庭，此有本院送達證書、刑事報到單
    、被告戶籍資料、臺灣高等法院在監在押簡表在卷可稽（見
    簡上卷第75至77頁、第81頁、第91至92頁），爰依前揭規定
    ，不待其陳述逕行判決。
二、本判決所引用被告以外之人於審判外之陳述（含書面陳述）
    ，業經檢察官、被告均同意有證據能力（見簡上卷第65頁）
    ，且迄至言詞辯論終結前亦未再聲明異議，本院審酌上開證
    據資料作成時之情況，並無違法或不當情事，且與待證事實
    具有關聯性，以之作為證據應屬適當，依刑事訴訟法第159
    條之5第1項規定，認均有證據能力。至本案認定事實所引用
    之非供述證據，均無證據證明係公務員違背法定程式所取得
    ，且經本院於審判期日依法進行證據之調查、辯論，被告等
    人於訴訟上之防禦權已受保障，自得為判斷之依據。
三、上開犯罪事實，業據被告坦承不諱（見警卷第16至24頁；偵
    卷第153頁、第232頁；簡上卷第65頁），核與證人即告訴人
    蘇靖雯證述情節相符（見警卷第3頁；偵卷第231至235頁）
    ，並有高雄市立大同醫院診斷證明書、監視器錄影畫面翻拍
    照片、檢察官指揮檢察事務官錄影光碟勘驗報告在卷可稽（
    見警卷第30至32頁；偵卷第175至197頁），堪認被告上開任
    意性自白與事實相符。從而，本案事證明確，被告犯行洵堪
    認定，應依法論科。
四、核被告所為，係犯刑法第277條第1項之傷害罪。
五、按，量刑輕重係屬事實審法院得依職權自由裁量之事項，苟
    已斟酌刑法第57條各款所列情狀而未逾越法定刑度，則不得
    遽指為違法；同一犯罪事實與情節，如別無其他加重或減輕
    之原因，下級審法院量定之刑，亦無過重或失輕之不當情形
    ，則上級審法院對下級審法院之職權行使，原則上應予尊重
    (最高法院72年度台上字第6696號、85年度台上字第2446號
    判決參照)。查，原審判決認被告所犯刑法第277條第1項之
    傷害罪，事證明確，據以論罪科刑，並審酌被告為心智健全
    之成年人，縱與告訴人發生紛糾，應以理性、和平之方式處
    理，竟率爾出手毆打告訴人，使告訴人受有傷害，所為實不
    足取，兼衡被告坦承犯行，犯後態度尚非不佳，及其自陳教
    育程度、工作情況、家庭經濟狀況，並考量本案衝突起因、
    告訴人所受傷勢之部位及嚴重程度等一切具體情狀，量處如
    原審主文所示之刑並諭知易科罰金之折算標準。本院認原審
    認事用法並無違誤，至被告上訴主張其係因告訴人先攻擊自
    己母親及受告訴人言語等刺激，始出手毆打告訴人等情，均
    為原審量刑時所審酌，亦無何逾越法定刑度或濫用裁量權限
    之違法或不當情事，其量刑尚屬妥適，揆諸前揭說明，本院
    自應尊重原判決之決定。故被告以量刑過重為由提起上訴，
    為無理由，應予駁回。末告訴人主張被告犯後態度不佳、所
    受傷害嚴重，實有量刑過輕等節，然告訴人提出臺中榮民總
    醫院於110年2月6日開立之診斷證明書，主張其亦有臉部挫
    傷併臉部及鼻部擦傷、下腹瘀傷、雙側大腿挫傷併抓痕、右
    足挫傷之傷害，惟此等傷害是否均為被告於同月4日之傷害
    行為所致，因時間已間隔兩日，而其中「臉部挫傷併臉部及
    鼻部擦傷」應可認與大同醫院診斷證明書所載之「頭部挫傷
    」、「鼻樑挫擦傷」為同一傷勢，僅敘述方式略有不同，至
    其他「下腹瘀傷」、「雙側大腿挫傷併抓痕」、「右足挫傷
    」之傷勢，則非為大同醫院診斷證明書所載。審酌告訴人係
    於案發後2日前往台中，而於臺中榮民總醫院掛急診就醫，
    則此等大同醫院診斷證明書所未記載之傷勢，是否為被告所
    造成，已非無疑，且告訴人之雙側大腿抓痕，若係因被告傷
    害行為所致，則應當於案發當日即可由大同醫院診斷發現，
    然大同醫院診斷證明書並無該等傷勢之記載，是尚難認定該
    等傷勢與被告之傷害行為具有因果關係；告訴人另提出文化
    身心診所於111年8月18日開立之診斷證明書，主張其亦受有
    泛性焦慮症、長期性創傷後壓力疾患之傷害，然此亦無證據
    證明與被告傷害行為有因果關係，難認係傷害行為所造成，
    此外更無證據證明被告有何告訴人所指犯後態度不佳之情形
    ，故難認原審有量刑過輕之情形，併此敘明。
據上論斷，應依刑事訴訟法第455條之1第1項、第3項、第364條
、第368條，判決如主文。　
本案經檢察官丁亦慧聲請以簡易判決處刑，檢察官陳俊宏到庭執
行職務。
中　　華　　民　　國　　111 　年　　12　　月　　20　　日
                  刑事第十五庭  審判長法　官  方錦源
　　　　　　　　　                    法  官  劉珊秀
　　　　　　　　　                    法  官  黃立綸
以上正本證明與原本無異。
不得上訴。
中　　華　　民　　國　　111 　年　　12　　月　　20　　日
　　　　　　　　　　　　　　　　　　　書記官　陳怡秀